【裁判字號】    92,易,25
【裁判日期】    920605
【裁判案由】    傷害等
【裁判全文】
臺灣花蓮地方法院刑事判決                            九十二年度易字第二五號
    公  訴  人  臺灣花蓮地方法院檢察署檢察官
    被      告  丙○○
右列被告因傷害案件，經檢察官提起公訴（九十一年度偵字第一三七九號），本院判
決如左︰
    主  文
丙○○傷害人之身體，處有期徒刑參月，如易科罰金，以參佰元折算壹日。
    事  實
一、丙○○與其妻乙○○平日相處不睦，民國九十一年二月十六日下午六時許，丙○
    ○自外返家後未見其妻，更加心生不滿，待查知其妻在花蓮縣吉安鄉○○路○段
    一一０號友人住處（起訴書誤載為吉安三段一一０號甲○○家中），隨即駕駛車
    牌號碼ＪＥ–０八七一號自用小客車欲前往興師問罪。同日下午六時三十分左右
    ，丙○○駕車行經花蓮縣吉安鄉○○路○段一一八號前（起訴書誤載為吉安三段
    一一八號），發現乙○○駕駛ＪＤ–三二七八號廂型車自一一八號前倒車正行駛
    中，竟駕駛上開車輛衝撞乙○○所駕上開廂型車，迫使乙○○無法駕車離開，以
    此強暴方式妨害乙○○行使駕駛其車輛之權利，丙○○將乙○○攔下後，遂施強
    暴擊毀ＪＤ–三二七八號廂型車駕駛座之車窗玻璃（毀損部分未據告訴），再基
    於傷害之犯意，將乙○○強行拉下車，徒手毆打乙○○，致乙○○受有頭部、背
    部、右手及左前臂挫傷等傷害。
二、案經乙○○訴由花蓮縣警察局吉安分局報請偵辦。
    理  由
一、訊據被告丙○○矢口否認前揭犯行，辯稱：我到花蓮縣吉安鄉○○路○段一一八
    號房子前廣場，要去找乙○○理論，到的時候乙○○倒車要出來，我擋在廣場的
    門口，乙○○就倒車撞我的車，不是我去撞她的車；我下車要找乙○○理論，因
    為她的車門鎖住，我就把車窗玻璃打破，將乙○○拉下來，乙○○的頭去撞到車
    頂，手臂碰到車門，我並沒有打她云云。經查：
  (1)被害人乙○○於九十一年二月十六日下午六時三十分許，在花蓮縣吉安鄉○○路
    ○段一一八號前倒車時，遭到被告駕車衝撞，被告並下車擊毀乙○○車輛之車窗
    玻璃，強行拉住乙○○頭髮，欲將乙○○拉出，乙○○開門下車後，即遭到被告
    毆打之事實，業據被害人乙○○於警詢、檢察官偵查中及本院審理時證述明確，
    而乙○○於遭毆打當日急診救醫，經檢驗其受到頭部、背部、右手、左前臂挫傷
    之傷害，並有財團法人佛教慈濟綜合醫院診斷證明書一紙附卷可按。另被告所駕
    駛之ＪＥ–０八七一號自小客車右前方與被害人乙○○所駕駛之ＪＤ–三二七八
    號廂型車右前車門相碰撞，且乙○○車輛駕駛座旁車窗玻璃全部碎裂之事實，亦
    有現場車輛照片共六幀附卷可稽。另依照片所示，被害人所駕之廂型車係呈倒車
    狀態，車身右前門輪胎附近與被告車輛碰撞，依此碰撞位置觀之，尚難認為被害
    人係以車門處撞擊被告車輛；另參酌被告所辯其係駕車阻擋被害人倒車等情，及
    依照片被害人之車輛後半部之車身均已超出被告所駕之車輛，如被告欲阻擋被害
    人倒車，豈會停在被害人仍可將大半部車身駛離之位置；再就被告嗣後擊破被害
    人車窗玻璃之舉動觀之，被告當時應是處在極為盛怒之情緒狀態下，其以車輛衝
    撞被害人車輛易極為可能，綜上各節，堪認被害人指訴被告駕車衝撞被害人車輛
    ，以阻止正在倒車之被害人離去等情屬實，被告所辯係被害人撞擊其車輛云云，
    尚無足採。
  (2)證人甲○○自警詢時起至本院審理時亦一致證稱其趕到現場時，仍見被告與乙○
    ○拉扯，被告以手拉扯乙○○的頭髮，乙○○的頭被被告壓住等語，被告亦坦承
    將乙○○自車上強行拉下車，足見被告與乙○○當時已發生肢體衝突，依當時被
    告極為盛怒之情形判斷，被害人乙○○所述遭到被告毆打等情，亦堪採信。
  (3)綜上各節，被告係為阻止被害人乙○○倒車離去，而駕車衝撞被害人之車輛，使
    被害人車輛無法離去，被告再下車擊破玻璃，基於傷害之犯意，動手強將被害人
    拉下車輛，被害人下車後，並遭被告毆打成傷之事實，應堪認定，被告所辯尚無
    足採。
二、核被告所為，係犯刑法第三百零四條第一項以強暴妨害人行使權利罪及同法第二
    百七十七條第一項傷害罪。被告所犯上述二罪間，有方法結果之牽連關係，為牽
    連犯，應從一重依傷害罪處斷。爰審酌被告之素行尚屬良好，犯罪之動機、犯罪
    時所受之刺激、犯罪之手段、其與被害人感情不睦、被害人所受傷害程度及被告
    犯罪後矢口否認犯行，態度不佳，被告與被害人已經離婚，公訴人亦請求從輕量
    刑等一切情狀，量處如主文所示之刑，並諭知易科罰金之折算標準。
三、據上論斷，應依刑事訴訟法第二百九十九條第一項前段，刑法第二百七十七條第
    一項、第三百零四條第一項、第五十五條、第四十一條第一項、罰金罰鍰提高標
    準條例第一條前段、第二條，判決如主文。
中      華      民      國    九十二    年      六      月      五      日
                              臺灣花蓮地方法院刑事庭
                                  法  官  林  碧  玲
右正本證明與原本無異。
如不服本判決書，應於送達後十日內，向本院提出上訴狀。（應抄附繕本）
                                  法院書記官
中      華      民      國    九十二    年      六      月      五      日
附錄本判決論罪之法律條文：
刑法第二百七十七條第一項：
傷害人之身體或健康者，處三年以下有期徒刑，拘役或一千元以下罰金。
犯前項之罪，因而致人於死者，處無期徒刑或七年以上有期徒刑，致重傷者，處三年
以上、十年以下有期徒刑。
刑法第三百零四條第一項：
以強暴、脅迫使人行無義務之事或妨害人行使權利者，處三年以下有期徒刑、拘役或
三百元以下罰金。
前項之未遂犯罰之。


司法院資訊處製作；財團法人民間司法改革基金會備份。
